【裁判字號】    92,易,516
【裁判日期】    920530
【裁判案由】    毒品危害防制條例
【裁判全文】
臺灣彰化地方法院刑事判決                          九十二年度易字第五一六號
    公  訴  人  臺灣彰化地方法院檢察署檢察官
    被      告  甲○○
右列被告因違反毒品危害防制條例案件，經檢察官提起公訴（九十二年度毒偵字第九
五○號），本院判決如左：
    主  文
甲○○施用第貳級毒品，累犯，處有期徒刑陸月，如易科罰金，以參佰元折算壹日。
    事  實
一、甲○○前因施用毒品案件，經本院裁定送觀察、勒戒後，認為無繼續施用毒品之
    傾向，由臺灣彰化地方法院檢察署檢察官，於民國八十七年八月四日，以八十七
    年度偵緝字第一三九號及八十七年度偵字第五六三七號為不起訴處分確定後，復
    因施用第二級毒品安非他命案件，經本院裁定送強制戒治，並由臺灣彰化地方法
    院檢察署檢察官提起公訴，經本院於八十九年二月二十五日，以八十九年易字第
    一五七號判決判處有期徒刑五月確定，於九十年二月十四日接續執行完畢（其前
    另於八十八年間，因違反毒品危害防制條例案件，為本院判處應執行有期徒刑六
    月，經上訴駁回後確定，起訴書誤載為本件構成累犯，另起訴書誤載為於九十年
    二月十五日送監執行完畢）。詎其仍不知悔改，復基於施用毒品之犯意，於九十
    二年二月七日十七時被查獲前四日內之某時，在不詳之處所，以不詳之方式，施
    用第二級毒品安非他命一次。嗣為警於九十二年二月七日十七時四十分許，在彰
    化縣溪湖鎮○○路○段二五三號「大家樂ＫＴＶ」處查獲，經警採其尿液送驗後
    ，結果呈甲基安非他命陽性反應，始知上情。
二、案經彰化縣警察局報告臺灣彰化地方法院檢察署檢察官偵查起訴。
    理  由
一、訊據被告甲○○矢口否認其有施用毒品之犯行。辯稱：伊並未再施用毒品云云，
    惟查：被告於上揭時地為警查獲時，經警採其尿液送驗後，確呈甲基安非他命陽
    性反應，此有彰化縣衛生局煙毒尿液檢驗成績書一紙附卷可相佐證；且據行政院
    衛生署藥物食品檢驗局（八一）藥檢壹字第○○一一五六號函表示；甲基安非他
    命經施用後，約百分之九十於九十六小時內自尿中排出，僅依尿液中呈安非他命
    陽性反應，雖無法確實推算吸食時間距採集時間之長短，但依各種資料（如被告
    之體質、檢測儀器之精密度等）為綜合判斷，最長可能不會超過四日。是被告應
    在被查獲前四日內，曾有施用安非他命之行為，至屬無誤，被告辯稱其自九十年
    強制戒治後就未曾再施用毒品等語，顯係卸責推諉之詞，並不可採。此外，復有
    刑案資料查註紀錄表、全國施用毒品案件紀錄表及前開判決書各一份附卷為憑，
    被告犯行堪予認定，應依法予以論科。
二、核被告甲○○所為，係犯毒品危害防制條例第十條第二項之施用第二級毒品罪。
    其施用毒品前持有毒品之行為，已為其施用毒品犯行所吸收，不另論處。而被告
    於八十九年二月二十五日，因違反毒品危害防制條例案件，為本院以八十九年易
    字第一五七號判決判處應執行有期徒刑五月確定，並於九十年二月十四日接續執
    行完畢，有前揭刑案資料查註紀錄表附卷可查，其於五年內，再犯本件有期徒刑
    以上之罪，為累犯，應依法加重其刑。爰審酌被告犯罪之動機、目的、方法、手
    段、品行、所生危害暨犯後仍不知坦認犯行，態度不佳等一切情狀，量處如主文
    所示之刑，並諭知易科罰金之折算標準，以示懲儆。
三、據上論斷，應依刑事訴訟法第二百九十九條第一項前段，毒品危害防制條例第十
    條第二項，刑法第十一條前段、第四十七條、第四十一條第一項前段，罰金罰鍰
    提高標準條例第二條，判決如主文。
本案經檢察官吳怡盈到庭執行職務。
中      華      民      國    九十二    年      五      月     三十     日
                                      臺灣彰化地方法院刑事第一庭
                                          法      官  葛  永  輝
右正本證明與原本無異。
如不服本判決，應於判決送達後十日內，向本院提出上訴狀（須附繕本）。
                                          法院書記官
中      華      民      國    九十二    年      五      月               日
毒品危害防制條例第十條二項
施用第二級毒品者，處三年以下有期徒刑。


司法院資訊處製作；財團法人民間司法改革基金會備份。
